Importation des données dans l'environnement

```{r}
databrut<- read.delim("/Users/mcsommeliers/Documents/TP2_2003/VisiteMedicaleFreq_train.txt", sep = " ")
```

```{r}
summary(databrut)
```


La première chose que je valide en regardant le descriptif des variables de ce jeu de données est 
que toutes les données égales à 0 pour la colonne 'handdum' correspondent à une valeur de 0 pour la colonne 'handper'. Nous modifions les données de "handdum" à 1 s'il y a une valeur non-négative pour l'entrée "handper" correspondante.

```{r}
databrut[databrut$handdum == 0 & databrut$handper !=0, ] ## On constate que 14 entrées présentent ce problème, nous les corrigeons
databrut[databrut$handdum == 0 & databrut$handper !=0, c("handdum")] <- 1
adjustdata <- databrut
```

Nous devons aussi valider que si une personne possède une assurance, alors il existe aussi une valeur non-nulle dans la partie 'ancov',
de même que si la personne n'a aucune couverture, elle ne possède aucune période de couverture. On voit que certains sujets n'ont aucune assurance mais qu'aucune entrée
ne présente une valeur nulle pour 'ancov', ce qui porte à croire 

```{r}
table(adjustdata$public, adjustdata$addon) ## On voit que 132 sujets n'ont aucune couverture d'assurance ...
adjustdata[adjustdata$public == 0 & adjustdata$addon == 0,] ## ... mais qu'aucun de ces sujets ne présentent de valeur nulle pour 'ancov'
```
Nous considérons garder ces couvertures même si aucune assurance n'a été enregistrée dans leur dossier. Il est possible qu'il soit couvert par l'assurance de leur conjoint(e).
Nous vérifions si ces hypothèses sont possibles ci-dessous
```{r}
adjustdata[adjustdata$public == 0 & adjustdata$addon == 0 & adjustdata$married != 1 & adjustdata$working ==0, ] # Voic 2 cas où l'hypothèse ne peut être vérfiée, nous supprimons alors ces données
covadjustdata <- adjustdata[-c(283, 361),] 
```





Ensuite, nous nous assurons qu'il n'y a pas d'erreur dans les entrées de données en lien avec l'emploi des sujets. On considère qu'un sujet ne peut être à la fois col bleu et col blanc.
Aussi, si un sujet est col bleu ou col blanc, il a forcément un régime d'assurance. Les trois lignes de code suivantes nous le confirmeront si elles n'offrent aucun résultat.

```{r}
covadjustdata[covadjustdata$bluec == 1 & covadjustdata$whitec == 1,] ## Aucun sujet n'est col blanc ET col bleu
covadjustdata[covadjustdata$bluec == 1 & covadjustdata$addon == 0 & covadjustdata$public == 0,] ## Tous les cols bleus ont au moins une assurance
covadjustdata[covadjustdata$whitec == 1 & covadjustdata$addon == 0 & covadjustdata$public == 0,] ## Tous les cols blancs ont au moins une assurance
```
Nous constatons que tous les 'cols', bleus ou blancs, n'ont pas nécessairement une valeur de 1 pour la colonne 'working'. Nous ne changerons pas les valeur pour "working" pour se prévaloir de la possibilité d'un arrêt de travail temporaire, congé sans solde, ou autre.
```{r}
covadjustdata[covadjustdata$bluec == 1 & covadjustdata$working == 0 | covadjustdata$whitec == 1 & covadjustdata$working == 0,] ## 10 données démontrent 
```
Avant de créer des graphique de relation, nous allons créer la variable 'freqvis" qui représentent la fréquence des visites en fonction de la période de couverture. L'important est de ramener ce domaine de cette variable entre 0 et 1 pour considérer le fait des périodes de couverture différentes d'un assuré à un autre.

```{r}
freqvis <- covadjustdata$ancov / covadjustdata$docvis 
freqvis <- replace(freqvis, freqvis == Inf, 0)
finaldata <- cbind(covadjustdata[, c("female", "year", "age", "hsat", "handdum", "handper", "hhninc", "hhkids", "educ", "married", "working", "bluec", "whitec", "self", "docvis", "public", "addon", "ancov")], freqvis)
```



```{r}
summary(finaldata)
```
Puisque le modèle comprendra en certains points des termes offset (notamment pour le temps de couverture, nous n'utiliserons pas la variable freqvis). Le tableau de données qui ressort alors de notre analyse exploratoire est : covadjustdata

```{r}
summary(covadjustdata)
```


Graphique des relations

```{r}
pairs(covadjustdata[, c("female", "year", "age", "hsat", "handdum", "handper", "hhninc", "hhkids", "educ", "married", "working", "bluec", "whitec", "self", "docvis", "public", "addon", "ancov")]) ## Toutes les variables, y compris les indicatrices
pairs(covadjustdata[, c("year", "age", "hsat", "handper", "hhninc", "educ", "docvis", "ancov")]) ## Toutes les variables sauf les indicatrices
```
Après avoir poser ces modèles, il importe toujours de voir que certaines variables pourraient être enlevées. Nous repartons de finaldata et faisons les modifications suivantes :
Retrait des variables :
  - year : agit un peu comme un index, n'ajoute aucune compréhension pour la variable endogène
  - bluec : pour des raisons invoquées plus tôt, il suffit de savoir que la personne travaille, pasnécessairement ce qu'elle fait. Les cols bleus ( ou blancs) ne sont pas plus ou moins suceptibles de se fréquenter un plus (ou moins) grand nombre de fois le médecin qu'une autre profession.
  - whitec : idem
  - freqvis : puisque notre variable est Docvis, nous utilserons ancov en log pour un offset dans le modèle poisson 
```{r}
moddata <- finaldata[, c(1, 3:11, 14:18)] # données n'incluant que les variables d'intérêt, à priori
```
  
